【裁判字號】    99,抗,96
【裁判日期】    990412
【裁判案由】    違反洗錢防制法等
【裁判全文】
臺灣高等法院臺南分院刑事裁定            99年度抗字第96號
抗  告  人  甲○○
上列抗告人即被告因違反洗錢防制法等案件，不服臺灣雲林地方
法院中華民國99年3月22日裁定（98年度訴字第738號），提起抗
告，本院裁定如下：
    主  文
抗告駁回。
    理  由
一、抗告意旨略以：抗告人即被告因不懂法規，詢問書寫上訴狀
    乙事，經看守所老師告之，上訴期限為收到判決書後扣除例
    假日算10天。本件被告於99年2月12日收到判決書，於同年3
    月2日提起上訴。其中2月13日至21日為春假；加上2月22日
    至26日，5天；2月27日至28日為假日，加上3月1日至2日，2
    天總共只有7天，並未超過規定上訴期間10天。被告提出上
    訴狀後，也於補提理由狀之規定期限內3月12日送出理由狀
    ，所以老師叫我遞出抗告狀。請基於被告刑期情形，准被告
    上訴云云。
二、按上訴其朋間為10日，自判決送達後起算。又原審法院認為
    上訴不合法律上之程式或法律上不應准許或其上訴權已喪失
    ，且無從補正者，應以裁定駁回之，刑事訴訟法第349條前
    段、第362條分別定有明文。查本件抗告人即被告甲○○被
    訴違反洗錢防制法等案件，經原審於民國99年2月5日以98年
    度訴字第738號判處應執行有期徒刑3年6月，該判決已於99
    年2月12日送達予被告收受，有送達證書一紙在卷足憑(附於
    原審卷三第488頁)，則依前開說明，被告上訴期間自其收受
    送達後翌日起算10日，至同年2月22日即已屆滿，被告遲至
    99年3月2日始向臺灣雲林第二監獄提出上訴狀，經臺灣雲林
    第二監獄於同日送交原審法院，有「刑事上訴狀」上臺灣雲
    林第二監獄及原審法院所蓋之收文戳章可稽(見本院卷3頁)
    ，是本件上訴已逾法定期間，被告上訴不合法律上之程式，
    且無從補正，自應予以駁回。原審因而於99年3月22日，依
    刑事訴訟法第362條規定，裁定駁回被告上訴，於法並無不
    當。
三、抗告意旨雖稱:本件上訴期間，應扣除99年2月13至21日及2
    月27至28日等假日，則被告自同年2月12日收受判決後至同
    年3月2日提起上訴，經扣除上開假日後，僅經過7天，並未
    逾10日上訴期間云云。惟按於一定期日或期間內，應為意思
    表示或給付者，其期日或其期間之末日，為星期日、紀念日
    或其他休息日時，以其休息日之次日代之，民法第122條固
    有明文。惟此乃限於【末日】為星期日、紀念日或其他休息
    日者，始有其適用。本件上訴期間末日即99年2月22日，為
    星期一，並非星期日、紀念日或休息日，自無得依上開規定
    延長上訴期間可言。至上訴期間之同年2月13日至21日，及
    上訴期間後之同年2月27日、28日等，雖分別為春假休息日
    、星期日及紀念日等，但均非上開上訴期間之末日，依前揭
    民法第122條規定，上開上訴期間仍應繼續計算，並不以次
    日代之，亦不得因而延長期間之計算。茲抗告人即被告謂其
    聽聞上訴期間應扣除其中所有例假日云云，顯有誤解。從而
    ，本件抗告意旨指摘原審裁定以駁回被告上訴，有所違誤云
    云，顯無理由，應予駁回。
據上論結，應依刑事訴訟法第412條，裁定如主文。
中    華    民    國    99    年    4     月    12    日
                  刑事第六庭    審判長法  官  董武全
                                      法  官  沈揚仁
                                      法  官  賴純慧
以上正本證明與原本無異。
如不服本裁定，應於收受本裁定後五日內向本院提出抗告狀。
                                      書記官  蔡宜均
中    華    民    國    99    年    4     月    14    日

司法院資訊處製作；財團法人民間司法改革基金會備份。
